【裁判字號】    88,上訴,1331
【裁判日期】    890114
【裁判案由】    毒品危害防制條例
【裁判全文】
臺灣高等法院刑事裁定                          八十八年度上訴字第一三三一號
    上  訴  人  台灣台北地方法院檢察署檢察官
    被      告  甲○○
    公設辯護人  本院公設辯護人
右上訴人因被告甲○○毒品危害防制條例案件，不服台灣台北地方法院中華民國八十
八年三月五日第一審判決提起上訴，本院業經辯論終結在案，茲因尚有應行調查之處
，爰命再開辯論，特此裁定。
中    華    民    國    八十八    年        十        月      一        日
                            台灣高等法院刑事第八庭
                                審判長法  官  蔡  秀  雄
                                      法  官  陳  榮  和
                                      法  官  沈  宜  生
右正本證明與原本無異。
不得抗告。
                                      書記官  明  祖  星
中    華    民    國    八十八    年        十二      月      十四      日
臺灣高等法院刑事判決                        八十八年度上訴字第一三三一號
    上  訴  人  台灣台北地方法院檢察署檢察官
    被      告  甲○○  男  民國○○○年○○月○○日生
                        國民身分證統一編號：Ｙ一二二六一三九四號
                        住：台北市○○路一六八巷二六號五樓
    指定辯護人  本院公設辯護人  李廣澤
右上訴人因被告違反麻醉藥品管理條例案件，不服台灣台北地方法院中華民國八十七
年度訴字第七八０號中華民國八十八年三月五日第一審判決（起訴案號：臺灣台北地
方法院檢察署八十七年度偵字第六０三四號），提起上訴，本院判決如左：
    主      文
上訴駁回。
    理      由
一、公訴意旨略以：被告基於概括之犯意，自八十五年三月起連續三次將安非他命以
    每次新台幣（下同）五百元至一千元不等之價格，賣給黃德平吸用。因認被告涉
    有違反麻醉藥品管理條例第十三條之一第二項第一款之非法販賣化學合成麻醉藥
    品（下稱販賣安非他命）之罪嫌。
二、按犯罪事實應依證據認定之，無證據不得推定其犯罪事實；又不能證明被告犯罪
    者，應諭知無罪之判決，刑事訴訟法第一百五十四條、第三百零一條第一項分別
    定有明文。次按認定不利於被告之事實，須依積極證據，苟積極證據不足為不利
    於被告事實之認定，即應為有利於被告之認定，更不必有何有利之證據，最高法
    院三十年上字第八一六號判例可資參照。再與被告利害關係相反之證人所為之證
    言，較共同被告所為不利於己之供述，其證明力更有可疑，自難專憑此項供述，
    為被告犯罪事實之認定。查犯麻醉藥品管理條例第十三條之一第二項各款之罪，
    供出麻醉藥品來源而破獲者，得減輕其刑，同法第十三條之三定有明文。是故麻
    醉藥品管理條例之吸食者或販賣者，與其上手之販賣者居於利害相反之地位，前
    者不利於後者之供述固得採為後者犯罪之證據，惟為擔保其陳述之真實性，尤應
    有足以令人確信其陳述真實性之補強證據，始能據以為論罪之依據（最高法院八
    十四年台上字第二七九號判決參照）。
三、公訴人認被告甲○○有起訴書所載之販賣安非他命犯行，係以被告在警訊中之自
    白及證人黃德平之證言為其依據，然查：
  (一)起訴書所載被告販賣安非他命之時間、地點均不明確，亦無從查證。
  (二)被告甲○○於八十六年六月十八日警訊中固供稱「黃德平都以新台幣伍佰元至壹
    仟元不等價錢向我購買安非他命，約販賣二、三次安非他命給黃德平，我並沒有
    販賣給其他人」，但其於原審即否認有販賣安非他命犯行辯稱「是黃德平委託我
    跟「阿寶」調安非他命，是八十六年五月幫他調，黃德平給我五百元，我就拿五
    百元給阿寶」（原審卷二十八頁）。證人黃德平於八十六年六月十八日十六時警
    訊中證稱「在甲○○家中查獲我與甲○○共同使用過的安非他命吸食器一組....
    我在甲○○家中吸食，安非他命是甲○○提供」，同月二十三時警訊中證稱「我
    都是向甲○○以新台幣五百元至一千元不等價錢向他購買安非他命」（見原審卷
    六十九頁、七十一頁），黃德平在原審中又證稱「八十六年五月到甲○○家中聊
    天，他問我有無吸安，我說有他就拿安給我吸，之後他問我身上有沒有錢，我說
    只有五百元，我覺得免費吸安不好意思，就給他五百元」（見原審卷二十八頁背
    面、二十九頁），綜上被告甲○○之供述及證人黃德平之證言，被告是否有意圖
    營利之意思或有獲取利益之事實，均有疑義。
  (三)此外復查無其他積極證據可認被告甲○○確實有販賣安非他命之犯行。原審以被
    告涉犯販賣安非他命部分之犯罪不能證明而諭知被告無罪之判決，並無不當，檢
    察官上訴無理由，應予駁回。
四、被告經合法傳喚，無正當理由不到庭，爰不待其陳述逕行判決。
據上論斷，應依刑事訴訟法第三百六十八條、第三百七十一條，判決如主文。
本案經檢察官劉斐玲到庭執行職務。
中    華    民    國    八十九    年        一        月      十四      日
                            台灣高等法院刑事第八庭
                                審判長法  官  蔡  秀  雄
                                      法  官  陳  炳  彰
                                      法  官  沈  宜  生
右正本證明與原本無異。
如不服本判決應於收受送達後十日內向本院提出上訴書狀，其未敘述上訴之理由者並
得於提起上訴後十日內向本院補提理由書（均須按他造當事人之人數附繕本）。
                                      書記官  明  祖  星
中    華    民    國    八十九    年        一        月      十九      日


司法院資訊處製作；財團法人民間司法改革基金會備份。
